【裁判字號】    90,訴,2326
【裁判日期】    901030
【裁判案由】    毒品危害防制條例
【裁判全文】
臺灣高雄地方法院刑事判決                          九十年度訴字第二三二六號
    公  訴  人  臺灣高雄地方法院檢察署檢察官
    被      告  甲○○
右列被告因毒品危害防制條例案件，經檢察官提起公訴（九十年度毒偵字第三三四二
號），本院判決如左：
    主  文
甲○○施用第一級毒品，累犯，處有期徒刑拾月。
    事  實
一、甲○○於民國八十五年十月間因竊盜案件，經法院判處有期徒刑七月確定，於八
    十六年七月十一日執行完畢，又因搶奪等案件，經法院判處有期徒刑十月確定，
    於九十年一月八日執行完畢，復於八十七年八月及八十九年二月間因施用毒品案
    件，經二次觀察、勒戒後認無繼續施用傾向，由台灣高雄地方法院檢察署及台灣
    板橋地方法院檢察署檢察官分別於八十七年十月二十九日、八十九年七月二十日
    ，以八十七年度偵字第一七九九四號、八十九年度毒偵字第四三六七號不起訴處
    分確定。嗣甲○○復於九十年六月四日二十三時三十分回溯以前二十四小時內某
    時，在高雄縣市不詳處所施用第一級毒品，為警於九十年六月四日十七時三十分
    ，在高雄絲大樹鄉○○○○○街九十號查獲。
二、案經高雄縣警察局仁武分局報請台灣高雄地方法院檢察署檢察官偵查起訴。
    理  由
一、訊之被告甲○○矢口否認有何施用第一級毒品海洛因之犯行，辯稱可能係吸到二
    手煙所致云云，惟查本件被告為警查獲時所採尿液，經檢驗結果，有嗎啡之陽性
    反應，有高雄縣政府衛生局九０煙檢字第一０一九號煙毒尿液檢驗成績書一紙在
    卷可憑，而海洛因施用入人體後水解還原成嗎啡，再循嗎啡之代謝方式排體外，
    亦據行政院衛生署藥物食品檢驗局七十三藥檢壹字第○三○二二一號函說明綦詳
    ，另依醫學臨床實驗及根據英國藥學會出版Isolationand Indentification of
    Drugs乙書第二九三頁載明：海洛因經注射入人體後，在體內迅速水解成
    6-MonoacetyI morp hine，再緩緩繼續水解成嗎啡，然後再循嗎啡之代謝方式排
    出，同書第四三一～四三二頁並載有：嗎啡經注射入人體後，約百分之五十以上
    於八小時內自尿中排出，至二十四小時排出約百分之九十，但四十八小時後仍有
    微量可檢出等語，此外，按通常健康成人一次注射嗎啡十五公絲，而以現行採用
    蟻醛酸試液及鉬鋑銨酸試液檢檢驗其尿液時，注射後八小時內所排尿液易於檢出
    ；八小時至二十四小時，視其取尿時間及尿量多寡，可能檢出；至二十四小時以
    後所排之尿液，用上述方法已難檢出，亦據行政院衛生署藥物食品檢驗局七十三
    年十一月三十日（七三）藥檢壹字第○三○二二一號函釋在案，被告於該採尿時
    回溯二十四小時內某時，應有施用第一級毒品海洛因無誤；復有上開八十七年度
    偵字第一七九九四號、八十九年度毒偵字第四三六七號不起訴處分書各一份在卷
    可查，罪證明確，被告犯行堪以認定。
二、查海洛因屬毒品危害防制條例第二條第二項所稱之第一級毒品，不得持有、施用
    。核被告所為，係犯毒品危害防制條例第十條第一項之施用第一級毒品罪。至被
    告持有第一級毒品之行為，因其持有後進而施用，其持有之低度行為應分別為施
    用第一級毒品之高度行為所吸收，不另論持有第一級毒品罪。被告曾受上開有期
    徒刑之執行，此有其台灣高雄地方法院檢察署刑案資料查註紀錄表、台灣高等法
    院被告全國前案紀錄表及台灣高雄地方法院被告院內索引卡紀錄表各一份在卷可
    查，其於執行完畢後五年內再犯本件最重本刑為有期徒刑以上之罪，為累犯，應
    依刑法第四十七條規定加重其刑。審酌被告經二次送觀察、勒戒，仍未戒絕毒品
    ，再犯相同之罪，顯見其無戒毒意志不堅，惟念其施用毒品乃自戕一己之身體健
    康，尚未害及他人，施用次數不多等一切情狀，量處如主文所示之刑。
據上論斷，應依刑事訴訟法第二百九十九條第一項前段，毒品危害防制條例第十條第
一項、第二十三條第二項前段，刑法第十一條前段、第四十七條，判決如主文。
中    華    民    國    九十    年      十      月      三十        日
                                  臺灣高雄地方法院刑事庭
                                      法  官    林 俊 寬
右正本證明與原本無異。
如不服本判決，應於判決送達後十日內，向本院提出上訴狀。
                                      書記官    李 文 廣
中    華    民    國    九十    年      十      月      三十        日
附錄本判決論罪科刑之法條：
毒品危害防制條例第十條
  施用第一級毒品者，處六月以上五年以下有期徒刑。
  施用第二級毒品者，處三年以下有期徒刑。


司法院資訊處製作；財團法人民間司法改革基金會備份。
